# 关于业务合并的问题

提问人：zhang0922 时间：2021-01-17 12:09:00
请教陈版：A公司为一家集团公司，B公司为A公司下属子公司，除B公司外A公司仍存在其他子公司。A公司现将主要的经营性资产、负债、人员以非货币性资产出资的方式注入B公司，经判断上述经营性资产、负债等构成业务。审计评估基准是为 2020 年 4 月 30 日，交割日为 2020 年 10 月 31日，审计基准日至交割日的盈利由B公司享有，亏损则由A公司以货币资金形式补足。 2020 年 10 月 31 日经交割审计，上述业务亏损 200 万元，A公司以货币资金补足了上述亏损。
在编制交割日B公司合并报表时，A公司以货币资金补足的过渡期亏损 200 万，是做为B公司合并报表的资本公积列报还是做为未分配利润–其他列报？

回答人：chenyiwei
A是B的控股股东，A就过渡期的亏损向B补足，属于权益性交易。所以A在收到该 200 万元补足款时，应贷记“资本公积——资本溢价”。